臺灣臺中地方法院刑事判決　　　　　　　　　　　　九十二年度交訴字第一四五號
　　公　訴　人　臺灣臺中地方法院檢察署檢察官
　　被　　　告　甲○○
右列被告因公共危險等案件，經檢察官提起公訴（九十二年度偵字第一六三六一號、
第一八一六四號），本院判決如左：
    主  文
甲○○竊盜，處有期徒刑月，如易科罰金，以佰元折算壹日；又服用酒類，不能
安全駕駛動力交通工具而駕駛，處有期徒刑貳月，如易科罰金，以佰元折算壹日；
又駕駛動力交通工具肇事，致人受傷而逃逸，處有期徒刑陸月，如易科罰金，以佰
元折算壹日。應執行有期徒刑拾月，如易科罰金，以佰元折算壹日。
    事  實
一、甲○○意圖為自己不法之所有，於民國九十二年八月十六日下午十時三十分許，
    在臺中市西屯區○○○街十四號，持路上拾得之鑰匙一把，竊取丙○○所有車號
    Ｂ四─二八三０號小貨車後駛離現場。迄同日下午十時五十分許，因飲酒過量，
    已達不能安全駕駛動力交通工具之程度，竟仍駕駛該車，致行經臺中市○○路○
    段與市○○○路交岔路口時，不慎由右後方撞及乙○○所駕駛車號五Ｖ─八三０
    八號自小客車，使乙○○受有胸部及背部挫傷等傷害（過失傷害部分未據告訴）
    。詎甲○○於肇事致人受傷後，竟不為救護，反而棄車逃逸，嗣為乙○○下車追
    回，並由不詳之人報警查獲，經警檢測其呼氣中之酒精含量，濃度高達每公升Ο
    ‧三九毫克。
二、案經臺中市警察局第六分局報告臺灣臺中地方法院檢察署檢察官偵查起訴。
    理  由
一、訊據被告甲○○對於竊盜及酒後不能安全駕駛動力交通工具而駕駛部分犯行坦承
    不諱，惟矢口否認有何肇事逃逸犯行，辯稱：伊沒有要逃逸的意思，也沒有逃逸
    。伊在安全島那邊發生車禍，伊跑到對面去只是要跑到對向車道與車主講，被害
    人乙○○也跑過去，我們在那裡講一講，然後又回來云云。經查：
  (1)被告甲○○竊盜及酒醉駕車部分之犯罪事實，業經被告於本院、警詢及偵訊中均
    自白不諱，核與被害人丙○○及乙○○指述情節相符，有道路交通事故現場圖、
    道路交通事故調查報告表、酒精測試結果表、刑法第一百八十五條之三案件測試
    觀察紀錄表、被害人丙○○立具之贓物保管收據在卷可資佐證。按刑法於八十八
    年四月二十一日經總統公布增訂第一百八十五條之三，將服用酒類不能安全駕駛
    動力交通工具而駕駛者，亦納入刑事處罰之範疇，該條規定並自同年月二十三日
    正式施行，條文中所稱「不能安全駕駛動力交通工具」係屬不確定之法律概念，
    除衡之行為人駕車時飲用酒類之程度及血液中酒精含量之多寡外，並應參以行為
    人當時之精神狀態、駕馭車輛之情形及對於交通號誌或指揮之遵守能力，以資相
    佐，斷非徒以飲酒數量作為取決是否成罪之唯一標準，否則，個人酒量殊異，偶
    因特殊情狀致未達平日精神狀態者亦所在多有，欲以劃一標準遽為能否安全駕車
    或酒醉之論斷，誠屬難能，是駕駛人於呼氣中酒精濃度達每公升零點五五毫克以
    上者，參酌各國標準固得認為不能安全駕駛，然在此標準以下之行為，如輔以其
    他客觀事實得作為不能安全駕駛之判斷時，亦屬之，法務部八十八年五月十八日
    法八八檢字第００一六六九號函即同此意旨。被告肇事後經警對其施以吐氣所含
    酒精濃度成分測試，為每公升○．三九毫克，亦有該酒精測定值測試紙一件在卷
    可參，揆諸前揭說明，被告駕駛車輛之注意能力因飲酒而較平日為低，況被告係
    追撞前車肇事，且於肇事逃逸遭被害人下車追回時，尚且意識不清，堪認其飲酒
    過量，已不能安全駕駛，其駕駛車輛之注意能力已因飲酒而較平日為低，且發生
    事故並有上開測試觀察之情況，顯已達不能安全駕駛動力交通工具之程度甚明。
    是被告關於竊盜及酒醉駕車部分之自白與事實相符，應可採信。是被告竊盜及酒
    醉駕車部分犯行，已堪認定
  (2)被告甲○○固矢口否認肇事逃逸犯行，並辯稱伊沒有要逃逸的意思，也沒有逃逸
    。伊在安全島那邊發生車禍，伊跑到對面去只是要跑到對向車道與車主講，被害
    人乙○○也跑過去，我們在那裡講一講，然後又回來云云。然查，依前開道路交
    通事故調查報告表、肇事現場圖所示，肇事地點係在臺中市○○路○段與市○○○路口，本件事故僅係被告駕車自後方撞擊被害人乙○○所駕駛之汽車，被害人
    乙○○當時係在停紅燈起所受之傷僅係胸部及背部挫傷，並非遭撞擊後飛到對向
    車道，被告豈需跑到對向車道找被害人？況且被害人乙○○於九十二年八月十七
    日於臺中市警察局第六分局何安派出所警詢中證稱：「‧‧‧我下車要和肇事駕
    駛理論時，卻發現肇事駕駛已下車逃逸，我一直追他至文心路二段與市○○○路
    口和他理論時他還一直要跑，我拉住他，他又跑回來肇事現場並回其駕駛座開車
    ，並倒車，我就將他所駕駛之車輛鑰匙熄火，我就拉他下車理論時，警察就到場
    處理。‧‧‧」等語，而被告於本院審理時亦自承「（問：為何要跑到對街去？
    ）因為我開的是贓車，我怕被抓到。」、「（問：依規定，肇事後應報警處理並
    救助傷患，你有無如此做？）沒有。」等語。是以綜依被告及被害人乙○○所述
    被告於肇事後已跑到案發地點的對向路口，經被害人乙○○追到對街路口，且並
    無依法報警救護，顯然有肇事後逃逸的意思甚明。此外，並有道路交通事故調查
    報告表、現場照片及私立林新醫院診斷證明書附卷可考。按汽車駕駛人駕駛汽車
    肇事致人受傷或死亡，應即採取救護或其他必要措施，並向警察機關報告，不得
    駛離或逃逸，道路交通管理處罰條例第六十二條定有明文。本件被告甲○○駕駛
    車輛撞擊被害人乙○○駕駛之汽車，且對被害人當場受有傷害已有認識，其竟未
    採取救護或其他必要措施，並向警察機關報告，即逕行離去嗣經被害人乙○○，
    其肇事逃逸已甚灼然。是被告肇事逃逸之犯行，亦堪以認定。
二、核被告甲○○所為，係犯刑法第三百二十條第一項之竊盜罪、刑法第一百八十五
    條之三之酒醉不能安全駕駛動力交通工具而駕駛罪、刑法第一百八十五條之四之
    肇事逃逸罪。被告所犯上開三罪，犯意各別，犯罪構成要件不同，應予分論併罰
    。爰審酌被告年紀尚輕，竟思不勞而獲，竊取汽車，實無可取；又酒醉後已不能
    安全駕駛，仍不顧公眾之安危，貿然駕車，造成他人受傷，應予非難及肇事後更
    棄被害人於不顧，其罪行甚重，然坦承竊盜及酒醉駕車部分犯行，犯罪後態度尚
    稱良好等一切情狀，分別量處如主文所示之刑，並定其應執行之刑及諭知易科罰
    金之折算標準。
據上論斷，依刑事訴訟法第二百九十九條第一項前段，刑法第三百二十條第一項、第
一百八十五條之三、第一百八十五條之四、第四十一條第一項前段、第二項、第五十
一條第五款，罰金罰鍰提高標準條例第一條前段、第二條前段，判決如主文。
本案經檢察官丁○○到庭執行職務。
中      華      民      國    九十三    年      三      月      四      日
                              臺灣臺中地方法院交通法庭
                                  審判長法  官  許金樹
                                        法  官  王靜秋
                                        法  官  張清洲
右正本證明與原本無異。
如不服本判決，應於送達後十日內向本院提出上訴狀（須附繕本），上訴於臺灣高等
法院臺中分院。
                                        書記官
中      華      民國    九十三    年      三      月      四      日
附錄論罪科刑法條
刑法第三百二十條第一項
意圖為自己或第三人不法之所有，而竊取他人之動產者，為竊盜罪，處五年以下有期
徒刑、拘役或五百元以下罰金。
刑法第一百八十五條之三
服用毒品、麻醉藥品、酒類或其他相類之物，不能安全駕駛動力交通工具而駕駛者，
處一年以下有期徒刑、拘役或三萬元以下罰金。
刑法第一百八十五條之四
駕駛動力交通工具肇事，致人死傷而逃逸者，處六月以上五年以下有期徒刑。
